---
title: "10_Conexión_ServicioWeb"
author: "Benjamín Oliva"
date: "2024-02-09"
output: html_document
---

```{r setup, include=FALSE}
knitr::opts_chunk$set(echo = TRUE) # Valor predeterminado global para los encabezados de chunks
#install.packages("rmarkdown")
#library(rmarkdown)
```

# Ejemplo de consulta de Precios Marginales Locales

* MDA: Mercado de día en adelanto
* MTR: Mercado en tiempo real

Fuente de datos: https://www.cenace.gob.mx/Paginas/SIM/Reportes/PreEnerServConMDA.aspx

Usaremos el "Manual Técnico Uso de Servicio Web para descarga de Precios Marginales Locales (SW-PML)", https://www.cenace.gob.mx/DocsMEM/2022-06-24%20Manual%20T%C3%A9cnico%20SW-PML.pdf

## Instalación de paquetaría

```{r paquetes, include = TRUE, warning = FALSE, message = FALSE }
#install.packages("plotly") # Paquetería de visualización interactiva
#install.packages("httr") # Biblioteca que tiene funciones para consulta Web
# Do you want to install from sources the package which needs compilation? (Yes/no/cancel) Y
#install.packages("jsonlite") # Para manejo de archivos JSON
#install.packages("DT") # Para manejo de tablas

library(readxl)
library(httr)
library(dplyr)
library(plotly) 
library(jsonlite) 
library(DT) 
library(tidyr)
```

## Consulta:

Consultaremos un conjunto de nodos ubicados en distintos puntos de México
(la lista completa está en: https://www.cenace.gob.mx/Paginas/SIM/NodosP.aspx)

IMPORTANTE: No se pueden mostrar datos con un lapso mayor a 7 dias y máximo 20 nodos

```{r datos, echo=FALSE}

response <- GET( 'https://www.cenace.gob.mx/Docs/01_MECP/CatalogoNodosP/2024/Cata%CC%81logo%20NodosP%20Sistema%20Ele%CC%81ctrico%20Nacional%20(v2024-01-24)%20.xlsx' )

temp_file <- tempfile(fileext = ".xlsx")

writeBin(content(response, "raw"), temp_file)

datos <- read_excel(temp_file, sheet = 1, skip = 1)

datos <- datos %>% filter(SISTEMA == 'SIN')

```

```{r nodos, echo=FALSE}

set.seed(1234) # Personalizar

Datos_Nodos <- datos[ sample( nrow( datos ), 120, replace = FALSE), ]

```

```{r Grupo01, echo=FALSE}

Datos_PML_01 <- data.frame()

for( Nodo in Datos_Nodos$CLAVE ){
  # Definir los parámetros de la URL
  sistema <- "SIN"
  proceso <- "MDA"
  lista_nodos <- Nodo
  anio_ini <- "2023"
  mes_ini <- "12"
  dia_ini <- "01"
  anio_fin <- "2023"
  mes_fin <- "12"
  dia_fin <- "07"
  formato <- "JSON"
  
  # Construir la URL de invocación
  url <- paste0("https://ws01.cenace.gob.mx:8082/SWPML/SIM/",
                sistema, "/", proceso, "/", lista_nodos, "/",
                anio_ini, "/", mes_ini, "/", dia_ini, "/",
                anio_fin, "/", mes_fin, "/", dia_fin, "/",
                formato)
  
  # Realizar la solicitud GET al servicio web
  respuesta <- GET(url)
  
  # Convertir el JSON en un DataFrame
  datos <- fromJSON(content(respuesta, "text"), flatten = TRUE)
  
  # Convertir la lista anidada "Resultados" en un DataFrame
  resultados_df <- datos$Resultados
  
  # Utilizar lapply para extraer DataFrames contenidos en la columna 'lista_de_dataframes'
  dataframes_extraidos <- lapply(resultados_df$Valores, function(x) as.data.frame(x))
  
  # Extraemos datos y los apendizamos
  Datos_PML_01 <- rbind( Datos_PML_01, 
                         as.data.frame( cbind( Nodo = Nodo,
                                               Fecha = dataframes_extraidos[[1]]$fecha,
                                               Hora = dataframes_extraidos[[1]]$hora,
                                               pml = as.numeric(dataframes_extraidos[[1]]$pml) ) ) )
  
}

```

```{r Grupo02, echo=FALSE}

Datos_PML_02 <- data.frame()

for( Nodo in Datos_Nodos$CLAVE ){
  # Definir los parámetros de la URL
  sistema <- "SIN"
  proceso <- "MDA"
  lista_nodos <- Nodo
  anio_ini <- "2023"
  mes_ini <- "12"
  dia_ini <- "08"
  anio_fin <- "2023"
  mes_fin <- "12"
  dia_fin <- "14"
  formato <- "JSON"
  
  # Construir la URL de invocación
  url <- paste0("https://ws01.cenace.gob.mx:8082/SWPML/SIM/",
                sistema, "/", proceso, "/", lista_nodos, "/",
                anio_ini, "/", mes_ini, "/", dia_ini, "/",
                anio_fin, "/", mes_fin, "/", dia_fin, "/",
                formato)
  
  # Realizar la solicitud GET al servicio web
  respuesta <- GET(url)
  
  # Convertir el JSON en un DataFrame
  datos <- fromJSON(content(respuesta, "text"), flatten = TRUE)
  
  # Convertir la lista anidada "Resultados" en un DataFrame
  resultados_df <- datos$Resultados
  
  # Utilizar lapply para extraer DataFrames contenidos en la columna 'lista_de_dataframes'
  dataframes_extraidos <- lapply(resultados_df$Valores, function(x) as.data.frame(x))
  
  # Extraemos datos y los apendizamos
  Datos_PML_02 <- rbind( Datos_PML_02, 
                         as.data.frame( cbind( Nodo = Nodo,
                                               Fecha = dataframes_extraidos[[1]]$fecha,
                                               Hora = dataframes_extraidos[[1]]$hora,
                                               pml = as.numeric(dataframes_extraidos[[1]]$pml) ) ) )
  
}

```

```{r Grupo03, echo=FALSE}

Datos_PML_03 <- data.frame()

for( Nodo in Datos_Nodos$CLAVE ){
  # Definir los parámetros de la URL
  sistema <- "SIN"
  proceso <- "MDA"
  lista_nodos <- Nodo
  anio_ini <- "2023"
  mes_ini <- "12"
  dia_ini <- "15"
  anio_fin <- "2023"
  mes_fin <- "12"
  dia_fin <- "21"
  formato <- "JSON"
  
  # Construir la URL de invocación
  url <- paste0("https://ws01.cenace.gob.mx:8082/SWPML/SIM/",
                sistema, "/", proceso, "/", lista_nodos, "/",
                anio_ini, "/", mes_ini, "/", dia_ini, "/",
                anio_fin, "/", mes_fin, "/", dia_fin, "/",
                formato)
  
  # Realizar la solicitud GET al servicio web
  respuesta <- GET(url)
  
  # Convertir el JSON en un DataFrame
  datos <- fromJSON(content(respuesta, "text"), flatten = TRUE)
  
  # Convertir la lista anidada "Resultados" en un DataFrame
  resultados_df <- datos$Resultados
  
  # Utilizar lapply para extraer DataFrames contenidos en la columna 'lista_de_dataframes'
  dataframes_extraidos <- lapply(resultados_df$Valores, function(x) as.data.frame(x))
  
  # Extraemos datos y los apendizamos
  Datos_PML_03 <- rbind( Datos_PML_03, 
                         as.data.frame( cbind( Nodo = Nodo,
                                               Fecha = dataframes_extraidos[[1]]$fecha,
                                               Hora = dataframes_extraidos[[1]]$hora,
                                               pml = as.numeric(dataframes_extraidos[[1]]$pml) ) ) )
  
}

```

```{r Grupo04, echo=FALSE}

Datos_PML_04 <- data.frame()

for( Nodo in Datos_Nodos$CLAVE ){
  # Definir los parámetros de la URL
  sistema <- "SIN"
  proceso <- "MDA"
  lista_nodos <- Nodo
  anio_ini <- "2023"
  mes_ini <- "12"
  dia_ini <- "22"
  anio_fin <- "2023"
  mes_fin <- "12"
  dia_fin <- "28"
  formato <- "JSON"
  
  # Construir la URL de invocación
  url <- paste0("https://ws01.cenace.gob.mx:8082/SWPML/SIM/",
                sistema, "/", proceso, "/", lista_nodos, "/",
                anio_ini, "/", mes_ini, "/", dia_ini, "/",
                anio_fin, "/", mes_fin, "/", dia_fin, "/",
                formato)
  
  # Realizar la solicitud GET al servicio web
  respuesta <- GET(url)
  
  # Convertir el JSON en un DataFrame
  datos <- fromJSON(content(respuesta, "text"), flatten = TRUE)
  
  # Convertir la lista anidada "Resultados" en un DataFrame
  resultados_df <- datos$Resultados
  
  # Utilizar lapply para extraer DataFrames contenidos en la columna 'lista_de_dataframes'
  dataframes_extraidos <- lapply(resultados_df$Valores, function(x) as.data.frame(x))
  
  # Extraemos datos y los apendizamos
  Datos_PML_04 <- rbind( Datos_PML_04, 
                         as.data.frame( cbind( Nodo = Nodo,
                                               Fecha = dataframes_extraidos[[1]]$fecha,
                                               Hora = dataframes_extraidos[[1]]$hora,
                                               pml = as.numeric(dataframes_extraidos[[1]]$pml) ) ) )
  
}

```

```{r Grupo05, echo=FALSE}

Datos_PML_05 <- data.frame()

for( Nodo in Datos_Nodos$CLAVE ){
  # Definir los parámetros de la URL
  sistema <- "SIN"
  proceso <- "MDA"
  lista_nodos <- Nodo
  anio_ini <- "2023"
  mes_ini <- "12"
  dia_ini <- "29"
  anio_fin <- "2023"
  mes_fin <- "12"
  dia_fin <- "31"
  formato <- "JSON"
  
  # Construir la URL de invocación
  url <- paste0("https://ws01.cenace.gob.mx:8082/SWPML/SIM/",
                sistema, "/", proceso, "/", lista_nodos, "/",
                anio_ini, "/", mes_ini, "/", dia_ini, "/",
                anio_fin, "/", mes_fin, "/", dia_fin, "/",
                formato)
  
  # Realizar la solicitud GET al servicio web
  respuesta <- GET(url)
  
  # Convertir el JSON en un DataFrame
  datos <- fromJSON(content(respuesta, "text"), flatten = TRUE)
  
  # Convertir la lista anidada "Resultados" en un DataFrame
  resultados_df <- datos$Resultados
  
  # Utilizar lapply para extraer DataFrames contenidos en la columna 'lista_de_dataframes'
  dataframes_extraidos <- lapply(resultados_df$Valores, function(x) as.data.frame(x))
  
  # Extraemos datos y los apendizamos
  Datos_PML_05 <- rbind( Datos_PML_05, 
                         as.data.frame( cbind( Nodo = Nodo,
                                               Fecha = dataframes_extraidos[[1]]$fecha,
                                               Hora = dataframes_extraidos[[1]]$hora,
                                               pml = as.numeric(dataframes_extraidos[[1]]$pml) ) ) )
  
}

```

```{r Grupo06, echo=FALSE}

Datos_PML_06 <- data.frame()

for( Nodo in Datos_Nodos$CLAVE ){
  # Definir los parámetros de la URL
  sistema <- "SIN"
  proceso <- "MDA"
  lista_nodos <- Nodo
  anio_ini <- "2024"
  mes_ini <- "01"
  dia_ini <- "01"
  anio_fin <- "2024"
  mes_fin <- "01"
  dia_fin <- "07"
  formato <- "JSON"
  
  # Construir la URL de invocación
  url <- paste0("https://ws01.cenace.gob.mx:8082/SWPML/SIM/",
                sistema, "/", proceso, "/", lista_nodos, "/",
                anio_ini, "/", mes_ini, "/", dia_ini, "/",
                anio_fin, "/", mes_fin, "/", dia_fin, "/",
                formato)
  
  # Realizar la solicitud GET al servicio web
  respuesta <- GET(url)
  
  # Convertir el JSON en un DataFrame
  datos <- fromJSON(content(respuesta, "text"), flatten = TRUE)
  
  # Convertir la lista anidada "Resultados" en un DataFrame
  resultados_df <- datos$Resultados
  
  # Utilizar lapply para extraer DataFrames contenidos en la columna 'lista_de_dataframes'
  dataframes_extraidos <- lapply(resultados_df$Valores, function(x) as.data.frame(x))
  
  # Extraemos datos y los apendizamos
  Datos_PML_06 <- rbind( Datos_PML_06, 
                         as.data.frame( cbind( Nodo = Nodo,
                                               Fecha = dataframes_extraidos[[1]]$fecha,
                                               Hora = dataframes_extraidos[[1]]$hora,
                                               pml = as.numeric(dataframes_extraidos[[1]]$pml) ) ) )
  
}

```

```{r Grupo07, echo=FALSE}

Datos_PML_07 <- data.frame()

for( Nodo in Datos_Nodos$CLAVE ){
  # Definir los parámetros de la URL
  sistema <- "SIN"
  proceso <- "MDA"
  lista_nodos <- Nodo
  anio_ini <- "2024"
  mes_ini <- "01"
  dia_ini <- "08"
  anio_fin <- "2024"
  mes_fin <- "01"
  dia_fin <- "14"
  formato <- "JSON"
  
  # Construir la URL de invocación
  url <- paste0("https://ws01.cenace.gob.mx:8082/SWPML/SIM/",
                sistema, "/", proceso, "/", lista_nodos, "/",
                anio_ini, "/", mes_ini, "/", dia_ini, "/",
                anio_fin, "/", mes_fin, "/", dia_fin, "/",
                formato)
  
  # Realizar la solicitud GET al servicio web
  respuesta <- GET(url)
  
  # Convertir el JSON en un DataFrame
  datos <- fromJSON(content(respuesta, "text"), flatten = TRUE)
  
  # Convertir la lista anidada "Resultados" en un DataFrame
  resultados_df <- datos$Resultados
  
  # Utilizar lapply para extraer DataFrames contenidos en la columna 'lista_de_dataframes'
  dataframes_extraidos <- lapply(resultados_df$Valores, function(x) as.data.frame(x))
  
  # Extraemos datos y los apendizamos
  Datos_PML_07 <- rbind( Datos_PML_07, 
                         as.data.frame( cbind( Nodo = Nodo,
                                               Fecha = dataframes_extraidos[[1]]$fecha,
                                               Hora = dataframes_extraidos[[1]]$hora,
                                               pml = as.numeric(dataframes_extraidos[[1]]$pml) ) ) )
  
}

```

```{r Grupo08, echo=FALSE}

Datos_PML_08 <- data.frame()

for( Nodo in Datos_Nodos$CLAVE ){
  # Definir los parámetros de la URL
  sistema <- "SIN"
  proceso <- "MDA"
  lista_nodos <- Nodo
  anio_ini <- "2024"
  mes_ini <- "01"
  dia_ini <- "15"
  anio_fin <- "2024"
  mes_fin <- "01"
  dia_fin <- "21"
  formato <- "JSON"
  
  # Construir la URL de invocación
  url <- paste0("https://ws01.cenace.gob.mx:8082/SWPML/SIM/",
                sistema, "/", proceso, "/", lista_nodos, "/",
                anio_ini, "/", mes_ini, "/", dia_ini, "/",
                anio_fin, "/", mes_fin, "/", dia_fin, "/",
                formato)
  
  # Realizar la solicitud GET al servicio web
  respuesta <- GET(url)
  
  # Convertir el JSON en un DataFrame
  datos <- fromJSON(content(respuesta, "text"), flatten = TRUE)
  
  # Convertir la lista anidada "Resultados" en un DataFrame
  resultados_df <- datos$Resultados
  
  # Utilizar lapply para extraer DataFrames contenidos en la columna 'lista_de_dataframes'
  dataframes_extraidos <- lapply(resultados_df$Valores, function(x) as.data.frame(x))
  
  # Extraemos datos y los apendizamos
  Datos_PML_08 <- rbind( Datos_PML_08, 
                         as.data.frame( cbind( Nodo = Nodo,
                                               Fecha = dataframes_extraidos[[1]]$fecha,
                                               Hora = dataframes_extraidos[[1]]$hora,
                                               pml = as.numeric(dataframes_extraidos[[1]]$pml) ) ) )
  
}

```

```{r Grupo09, echo=FALSE}

Datos_PML_09 <- data.frame()

for( Nodo in Datos_Nodos$CLAVE ){
  # Definir los parámetros de la URL
  sistema <- "SIN"
  proceso <- "MDA"
  lista_nodos <- Nodo
  anio_ini <- "2024"
  mes_ini <- "01"
  dia_ini <- "22"
  anio_fin <- "2024"
  mes_fin <- "01"
  dia_fin <- "28"
  formato <- "JSON"
  
  # Construir la URL de invocación
  url <- paste0("https://ws01.cenace.gob.mx:8082/SWPML/SIM/",
                sistema, "/", proceso, "/", lista_nodos, "/",
                anio_ini, "/", mes_ini, "/", dia_ini, "/",
                anio_fin, "/", mes_fin, "/", dia_fin, "/",
                formato)
  
  # Realizar la solicitud GET al servicio web
  respuesta <- GET(url)
  
  # Convertir el JSON en un DataFrame
  datos <- fromJSON(content(respuesta, "text"), flatten = TRUE)
  
  # Convertir la lista anidada "Resultados" en un DataFrame
  resultados_df <- datos$Resultados
  
  # Utilizar lapply para extraer DataFrames contenidos en la columna 'lista_de_dataframes'
  dataframes_extraidos <- lapply(resultados_df$Valores, function(x) as.data.frame(x))
  
  # Extraemos datos y los apendizamos
  Datos_PML_09 <- rbind( Datos_PML_09, 
                         as.data.frame( cbind( Nodo = Nodo,
                                               Fecha = dataframes_extraidos[[1]]$fecha,
                                               Hora = dataframes_extraidos[[1]]$hora,
                                               pml = as.numeric(dataframes_extraidos[[1]]$pml) ) ) )
  
}

```

```{r Grupo10, echo=FALSE}

Datos_PML_10 <- data.frame()

for( Nodo in Datos_Nodos$CLAVE ){
  # Definir los parámetros de la URL
  sistema <- "SIN"
  proceso <- "MDA"
  lista_nodos <- Nodo
  anio_ini <- "2024"
  mes_ini <- "01"
  dia_ini <- "29"
  anio_fin <- "2024"
  mes_fin <- "01"
  dia_fin <- "31"
  formato <- "JSON"
  
  # Construir la URL de invocación
  url <- paste0("https://ws01.cenace.gob.mx:8082/SWPML/SIM/",
                sistema, "/", proceso, "/", lista_nodos, "/",
                anio_ini, "/", mes_ini, "/", dia_ini, "/",
                anio_fin, "/", mes_fin, "/", dia_fin, "/",
                formato)
  
  # Realizar la solicitud GET al servicio web
  respuesta <- GET(url)
  
  # Convertir el JSON en un DataFrame
  datos <- fromJSON(content(respuesta, "text"), flatten = TRUE)
  
  # Convertir la lista anidada "Resultados" en un DataFrame
  resultados_df <- datos$Resultados
  
  # Utilizar lapply para extraer DataFrames contenidos en la columna 'lista_de_dataframes'
  dataframes_extraidos <- lapply(resultados_df$Valores, function(x) as.data.frame(x))
  
  # Extraemos datos y los apendizamos
  Datos_PML_10 <- rbind( Datos_PML_10, 
                         as.data.frame( cbind( Nodo = Nodo,
                                               Fecha = dataframes_extraidos[[1]]$fecha,
                                               Hora = dataframes_extraidos[[1]]$hora,
                                               pml = as.numeric(dataframes_extraidos[[1]]$pml) ) ) )
  
}

```

```{r GRUPOS, echo=FALSE}

Datos_PML <- rbind( Datos_PML_01, Datos_PML_02, Datos_PML_03, Datos_PML_04, Datos_PML_05,
                    Datos_PML_06, Datos_PML_07, Datos_PML_08, Datos_PML_09, Datos_PML_10 )

Datos_PML_Wide <- Datos_PML %>% pivot_wider( names_from = Nodo, 
                                        values_from = pml  )

```

```{r medias, echo=FALSE, warning = FALSE}

Datos_PML_Wide[ , c(3:122)] <- lapply(Datos_PML_Wide[ , c(3:122)], as.numeric)

medias_PML <- data.frame( colMeans( Datos_PML_Wide[ , c(3:122)] ) ) 

names(medias_PML) <- c("Precio Promedio")

datatable( medias_PML, rownames = T, options = list(ordering = T), 
               filter = list( position = 'top', clear = T )) %>% 
      formatCurrency( c(1), currency = "$", interval = 3, mark = ",", digits = 2)

```

## Save Data

```{r save}

# Guardar el dataframe en un archivo CSV
write.csv(Datos_PML, "Datos_PML.csv", row.names = FALSE)

write.csv(Datos_PML_Wide, "Datos_PML_Wide.csv", row.names = FALSE)

```


FIN
