---
title: "Estimación de la regresión logit"
output:
  html_document: default
  pdf_document: default
---

```{r setup, include = FALSE}

knitr::opts_chunk$set(echo = TRUE, warning = FALSE, message = FALSE)

```

### Dependencies
```{r, warning = FALSE, message = FALSE}

#tinytex::install_tinytex()
#installed.packages('foreign')
#install.packages("ggplot2")
#install.packages("dplyr")
#install.packages("plotly")
#install.packages("car"")
#install.packages("MASS")
#install.packages("stargazer")
#install.packages("lmtest")
#install.packages("zoo")
#install.packages("erer")
#install.packages("caret")
#install.packages("e1071")
#install.packages("arsenal")
#install.packages("sandwich")
#install.packages("betareg")
#install.packages("mfx")

library(tidyverse)
library(knitr)
library(foreign)
library(ggplot2)
library(dplyr)
library(plotly)
library(car)
library(MASS)
library(stargazer)
library(lmtest)
library(zoo)
library(erer)
library(lattice)
library(caret)
library(e1071)
library(arsenal) 
library(sandwich)
library(betareg)
library(mfx)

```

# Estimación de la regresión logit

Implementamos una regresión logit para DOS grupos de ingresos netos en 1 año:

\begin{enumerate}
  \item Menos de 1M
  \item Más de 1M 	
\end{enumerate}

##  Variables

Consideramos las siguiente variables para el análisis, de acuerdo con los bloques mencionados.

### Variables Base:
'revenue_year', 'Cat Rev Year', 'Price', 'positive', 'negative', 'Followers', 'Reviews', 'Score'

### Variables / Tags de interés:

#### Alta Prioridad: 
'Adventure', 'Singleplayer', 'Story Rich', 'Horror', '3D'

#### Mediana Prioridad: 
'Survival', 'Choices Matter', 'Historical', 'Mystery', 'Replay Value'

#### Baja Prioridad: 
'Early Access', 'Female Protagonist', 'Lovecraftian'

### Variables / Tags identicados como relevantes:

#### Método 1 (lista utilizada): 
'Open World', 'Multiplayer', 'Co-op', 'Indie', 'Atmospheric', 'Violent', 'Online Co-Op', 'Third Person', 'Sandbox', 'Soundtrack', 'Strategy', 'Difficult', 'Gore', 'Great Soundtrack', 'First-Person', 'Simulation', 'RPG', 'Character Customization', 'Funny', 'Casual', 'Sci-fi', 'Exploration', 'Action', 'Sexual Content', 'Realistic', 'Nudity', 'Fantasy'

#### Método 2:
'Great Soundtrack', 'Soundtrack', 'Multiplayer', 'Open World', 'Atmospheric', 'Co-op',, 'Sandbox', 'Anime', 'Casual', 'First-Person', 'Online Co-Op', 'RPG', 'Fantasy', 'Building', 'Third Person', 'Funny', 'Exploration', 'Sci-fi', 'Turn-Based', 'Tactical', 'Indie', 'Management', 'Psychological', 'Visual Novel', 'Psychological Horror', 'Moddable', 'Crafting'

### Datos en la tabla de Datos

```{r, echo = FALSE}

# Import the data and look at the first six rows
Datos <- read.csv(file = 'Datos_SEL.csv')
#dataframe %>% head()
dim(Datos)

```

### Tabla de frecuencias de la variable de categoría de ingresos
```{r, echo = FALSE}
#
Datos$Cat.Rev.Year.Bin <- ''
Datos$Cat.Rev.Year.Bin[(Datos$Cat.Rev.Year == '1. Menos de 1M')] <- '1. Menos de 1M'
Datos$Cat.Rev.Year.Bin[(Datos$Cat.Rev.Year != '1. Menos de 1M')] <- '2. Más de 1M'
#
Datos %>% count(Cat.Rev.Year.Bin)
```

### Create Ordinal Categorical Vector 
```{r, echo = FALSE}
# Convert to a factor with ordered level
Datos$Cat.Rev.Year.Bin <- factor(Datos$Cat.Rev.Year.Bin, order = TRUE, 
                                      levels =c("1. Menos de 1M", 
                                                "2. Más de 1M"))
# 
Datos %>% count(Cat.Rev.Year.Bin)

```

### Create Categorical Vectors (Other variables)
```{r, echo = FALSE}
#  
Datos$year <- factor(Datos$year)

Datos$mes <- factor(Datos$mes)

# 
Datos %>% count(year)

Datos %>% count(mes)

```

### Create Categorical Vectors of Reviews, etc...
```{r, echo = FALSE}
#  
Datos$positive_n <- 0
Datos$positive_n[(Datos$positive_year <= 4)] <- 1
Datos$positive_n[(Datos$positive_year > 4) & (Datos$positive_year <= 60)] <- 2
Datos$positive_n[(Datos$positive_year > 60)] <- 3
Datos$positive_n <- factor(Datos$positive_n)
#  
Datos$negative_n <- 0
Datos$negative_n[(Datos$negative_year <= 1)] <- 1
Datos$negative_n[(Datos$negative_year > 1) & (Datos$negative_year <= 10)] <- 2
Datos$negative_n[(Datos$negative_year > 10)] <- 3
Datos$negative_n <- factor(Datos$negative_n)
#  
Datos$Followers_n <- 0
Datos$Followers_n[(Datos$Followers_year <= 50)] <- 1
Datos$Followers_n[(Datos$Followers_year > 50) & (Datos$Followers_year <= 500)] <- 2
Datos$Followers_n[(Datos$Followers_year > 500)] <- 3
Datos$Followers_n <- factor(Datos$Followers_n)
#  
Datos$Reviews_n <- 0
Datos$Reviews_n[(Datos$Reviews_year <= 5)] <- 1
Datos$Reviews_n[(Datos$Reviews_year > 5) & (Datos$Reviews_year <= 50)] <- 2
Datos$Reviews_n[(Datos$Reviews_year > 50)] <- 3
Datos$Reviews_n <- factor(Datos$Reviews_n)
# 
Datos %>% count(positive_n)

Datos %>% count(negative_n)

Datos %>% count(Followers_n)

Datos %>% count(Reviews_n)
```

### Tabla de Estadísticas Descriptivas
```{r, echo = FALSE}

table_Todos <- tableby(~revenue_year + Price + year + mes + positive_year + negative_year + Followers_year + Reviews_year + positive_n + negative_n + Followers_n + Reviews_n + Score + Adventure + Singleplayer + Story.Rich + Horror + X3D + Survival + Choices.Matter + Historical + Mystery + Replay.Value + Early.Access + Female.Protagonist + Lovecraftian + Open.World + Multiplayer + Co.op + Indie + Atmospheric + Violent + Online.Co.Op + Third.Person + Sandbox + Strategy + Difficult + Gore + Soundtrack + Great.Soundtrack + First.Person + Simulation + RPG + Character.Customization + Funny + Casual + Sci.fi + Exploration + Action + Sexual.Content + Realistic + Nudity + Fantasy + Anime + Building + Turn.Based + Tactical + Management + Psychological + Visual.Novel + Psychological.Horror + Moddable + Crafting, data = Datos) 

summary(table_Todos, title = "Base Completa")

```

### Select subset: "1. Menos de 1M"
```{r, echo = FALSE}

Datos_Menos_1M <- subset(Datos, Cat.Rev.Year.Bin == "1. Menos de 1M")

table_M_1M <- tableby(~revenue_year + Price + year + mes + positive_year + negative_year + Followers_year + Reviews_year + positive_n + negative_n + Followers_n + Reviews_n + Score + Adventure + Singleplayer + Story.Rich + Horror + X3D + Survival + Choices.Matter + Historical + Mystery + Replay.Value + Early.Access + Female.Protagonist + Lovecraftian + Open.World + Multiplayer + Co.op + Indie + Atmospheric + Violent + Online.Co.Op + Third.Person + Sandbox + Strategy + Difficult + Gore + Soundtrack + Great.Soundtrack + First.Person + Simulation + RPG + Character.Customization + Funny + Casual + Sci.fi + Exploration + Action + Sexual.Content + Realistic + Nudity + Fantasy + Anime + Building + Turn.Based + Tactical + Management + Psychological + Visual.Novel + Psychological.Horror + Moddable + Crafting, data = Datos_Menos_1M) 

summary(table_M_1M, title = "Base Sólo los de Menos de 1 M")

```


### Select subset: "1. Menos de 1M" ~ 10% (3,570)
```{r, echo = FALSE}

set.seed(1234)

Datos_Menos_1M_10p <- Datos_Menos_1M[sample(nrow(Datos_Menos_1M), 3570, replace = FALSE), ]

table_M_1M_10p <- tableby(~revenue_year + Price + year + mes + positive_year + negative_year + Followers_year + Reviews_year + positive_n + negative_n + Followers_n + Reviews_n + Score + Adventure + Singleplayer + Story.Rich + Horror + X3D + Survival + Choices.Matter + Historical + Mystery + Replay.Value + Early.Access + Female.Protagonist + Lovecraftian + Open.World + Multiplayer + Co.op + Indie + Atmospheric + Violent + Online.Co.Op + Third.Person + Sandbox + Strategy + Difficult + Gore + Soundtrack + Great.Soundtrack + First.Person + Simulation + RPG + Character.Customization + Funny + Casual + Sci.fi + Exploration + Action + Sexual.Content + Realistic + Nudity + Fantasy + Anime + Building + Turn.Based + Tactical + Management + Psychological + Visual.Novel + Psychological.Horror + Moddable + Crafting, data = Datos_Menos_1M_10p) 

summary(table_M_1M_10p, title = "Base Sólo 10% de los de Menos de 1 M")

```

### Combine subsets: "1. Menos de 1M" ~ 10% (3570) + "El resto"
```{r, echo = FALSE}

Datos_Otros <- subset(Datos, Cat.Rev.Year.Bin != "1. Menos de 1M")

Datos_Subset <- rbind(Datos_Menos_1M_10p, Datos_Otros)

Datos_Subset %>% count(Cat.Rev.Year.Bin)

```

### Creamos una partición de en conjunto de entranamiento y conjunto de prueba
```{r, echo = FALSE}

set.seed(1234)

trainIndex <- createDataPartition(Datos_Subset$Cat.Rev.Year.Bin, 
                                  p = 0.7,
                                  list = FALSE,
                                  times = 1)

Train <- Datos_Subset[ trainIndex, ]
Valid <- Datos_Subset[-trainIndex, ]

Train %>% count(Cat.Rev.Year.Bin)

Valid %>% count(Cat.Rev.Year.Bin)

```

### Stats Train
```{r, echo = FALSE}

table_Train <- tableby(~Cat.Rev.Year.Bin + Price + year + mes + positive_year + negative_year + Followers_year + Reviews_year + positive_n + negative_n + Followers_n + Reviews_n + Score + Adventure + Singleplayer + Story.Rich + Horror + X3D + Survival + Choices.Matter + Historical + Mystery + Replay.Value + Early.Access + Female.Protagonist + Lovecraftian + Open.World + Multiplayer + Co.op + Indie + Atmospheric + Violent + Online.Co.Op + Third.Person + Sandbox + Strategy + Difficult + Gore + Soundtrack + Great.Soundtrack + First.Person + Simulation + RPG + Character.Customization + Funny + Casual + Sci.fi + Exploration + Action + Sexual.Content + Realistic + Nudity + Fantasy + Anime + Building + Turn.Based + Tactical + Management + Psychological + Visual.Novel + Psychological.Horror + Moddable + Crafting, data = Train) 

summary(table_Train, title = "Base Train")

```


### Estimación (Running the ordered logit model) 
```{r, echo = FALSE}
# Tree - based:
LOGIT_01 <- glm(Cat.Rev.Year.Bin ~ Price + Score + Followers_n + positive_n + Adventure + Singleplayer + Story.Rich + Horror + X3D + Survival + Choices.Matter + Historical + Mystery + Replay.Value + Early.Access + Female.Protagonist + Lovecraftian + Open.World + Multiplayer + Co.op + Indie + Atmospheric + Violent + Online.Co.Op + Third.Person + Sandbox + Strategy + Difficult + Gore + Soundtrack + Great.Soundtrack + Simulation + RPG + Character.Customization + Funny + Sci.fi + Exploration + Action + Sexual.Content, family = binomial(link = "logit"), data = Train)

saveRDS(LOGIT_01, "LOGIT_01_model.rds")
#
summary(LOGIT_01)

```

### Summary Logit Model:
```{r, echo = FALSE}

stargazer(LOGIT_01, type = "text")

```

### Logit model: marginal effects:
```{r, echo = TRUE}

LM_01_ME <- logitmfx(Cat.Rev.Year.Bin ~ Price + Score + Followers_n + positive_n + Adventure + Singleplayer + Story.Rich + Horror + X3D + Survival + Choices.Matter + Historical + Mystery + Replay.Value + Early.Access + Female.Protagonist + Lovecraftian + Open.World + Multiplayer + Co.op + Indie + Atmospheric + Violent + Online.Co.Op + Third.Person + Sandbox + Strategy + Difficult + Gore + Soundtrack + Great.Soundtrack + First.Person + Simulation + RPG + Character.Customization + Funny + Casual + Sci.fi + Exploration + Action + Sexual.Content, data = Train)

LM_01_ME

```

### Predicted probabilities at Valid Set
```{r, echo = FALSE}
#
Probs <- data.frame(predict(LOGIT_01, newdata = Valid, type = "response") )
names(Probs)[1] <- "Probs"
#
Valid <- cbind(Valid, Probs)
#
Valid$Class.Predict <- ''
Valid$Class.Predict[(Valid$Probs <= 0.5)] <- '1. Menos de 1M'
Valid$Class.Predict[(Valid$Probs > 0.5)] <- '2. Más de 1M'
#
Valid$Class.Predict <- factor(Valid$Class.Predict, order = TRUE, 
                                      levels =c("1. Menos de 1M", 
                                                "2. Más de 1M"))
```

### Commparamos:
```{r, echo = FALSE}
#
Valid$Compare <- 0

Valid$Compare[as.numeric(Valid$Cat.Rev.Year.Bin) == as.numeric(Valid$Class.Predict)] <- 1

Final <- cbind( data.frame(Valid %>% count(Cat.Rev.Year.Bin)) ,  data.frame(Valid %>% group_by(Cat.Rev.Year.Bin) %>% summarise(Compare = sum(Compare))) )

Final$Porcentaje <- 100 * Final$Compare / Final$n

Final
```

### Confusion Matrix:
```{r, echo = FALSE}
#
#Creating confusion matrix
Conf_Matrix <- confusionMatrix(data = Valid$Class.Predict, reference = Valid$Cat.Rev.Year.Bin)
 
#Display results 
Conf_Matrix

```

# Check ORIGINAL SET
### Predicted probabilities at Datos Set
```{r, echo = FALSE}
#
Probs <- data.frame(predict(LOGIT_01, newdata = Datos, type = "response") )
names(Probs)[1] <- "Probs"
#
Datos <- cbind(Datos, Probs)
#
Datos$Class.Predict <- ''
Datos$Class.Predict[(Datos$Probs <= 0.5)] <- '1. Menos de 1M'
Datos$Class.Predict[(Datos$Probs > 0.5)] <- '2. Más de 1M'
#
Datos$Class.Predict <- factor(Datos$Class.Predict, order = TRUE, 
                                      levels =c("1. Menos de 1M", 
                                                "2. Más de 1M"))
```

### Commparamos:
```{r, echo = FALSE}
#
Datos$Compare <- 0

Datos$Compare[as.numeric(Datos$Cat.Rev.Year.Bin) == as.numeric(Datos$Class.Predict)] <- 1

Final <- cbind( data.frame(Datos %>% count(Cat.Rev.Year.Bin)) ,  data.frame(Datos %>% group_by(Cat.Rev.Year.Bin) %>% summarise(Compare = sum(Compare))) )

Final$Porcentaje <- 100 * Final$Compare / Final$n

Final
```

### Confusion Matrix:
```{r, echo = FALSE}
#
#Creating confusion matrix
Conf_Matrix <- confusionMatrix(data = Datos$Class.Predict, reference = Datos$Cat.Rev.Year.Bin)
 
#Display results 
Conf_Matrix

```

### Examples
```{r, echo = FALSE}
#
Check <- subset(Datos, (Class.Predict == "2. Más de 1M") & (Compare == 1) & (Probs >= 0.99) )

#View(Check)
```

### Predicted probabilities at some values
```{r, echo = FALSE}
#
setup_01 <- data.frame(Price = 39.99, Score = 9, Followers_n = factor(3), positive_n = factor(3), 
                       Adventure = 1, Singleplayer = 1, Story.Rich = 0, Horror = 0, X3D = 0, Survival = 0, Choices.Matter = 0, Historical = 0, Mystery = 0, Replay.Value = 0, Early.Access = 1,  Female.Protagonist = 0, Lovecraftian = 0, Open.World = 1, Multiplayer = 1, Co.op = 0, Indie = 1, Atmospheric = 0, Violent = 0,  Online.Co.Op = 0, Third.Person = 0, Sandbox = 1, Strategy = 0, Difficult = 0, Gore = 0, Soundtrack = 1, Great.Soundtrack = 0, First.Person  = 0, Simulation = 1, RPG = 0, Character.Customization = 1, Funny = 0, Casual = 0, Sci.fi = 0, Exploration = 0, Action = 1, Sexual.Content = 0 )

# Predicción dado el setup or valid set
predict(LOGIT_01, newdata = setup_01, type = "response") 

```