---
title: "07_Ejemplo_Conexión_ServicioWeb"
author: "Benjamín Oliva"
date: "2024-02-03"
output: html_document
---

```{r setup, include=FALSE}
knitr::opts_chunk$set(echo = TRUE) # Valor predeterminado global para los encabezados de chunks
#install.packages("rmarkdown")
#library(rmarkdown)
```

# Ejemplo de consulta de Precios Marginales Locales

* MDA: Mercado de día en adelanto
* MTR: Mercado en tiempo real

Fuente de datos: https://www.cenace.gob.mx/Paginas/SIM/Reportes/PreEnerServConMDA.aspx

Usaremos el "Manual Técnico Uso de Servicio Web para descarga de Precios Marginales Locales (SW-PML)", https://www.cenace.gob.mx/DocsMEM/2022-06-24%20Manual%20T%C3%A9cnico%20SW-PML.pdf

## Instalación de paquetaría

```{r paquetes, include = TRUE, warning = FALSE, message = FALSE }
#install.packages("plotly") # Paquetería de visualización interactiva
#install.packages("httr") # Biblioteca que tiene funciones para consulta Web
# Do you want to install from sources the package which needs compilation? (Yes/no/cancel) Y
#install.packages("jsonlite") # Para manejo de archivos JSON
#install.packages("DT") # Para manejo de tablas

library(plotly) 
library(httr) 
library(jsonlite) 
library(DT) 
```

## Consulta:

Consultaremos un conjunto de nodos ubicados en distintos puntos de México
(la lista completa está en: https://www.cenace.gob.mx/Paginas/SIM/NodosP.aspx)

IMPORTANTE: No se pueden mostrar datos con un lapso mayor a 7 dias y máximo 20 nodos

```{r nodos, echo=FALSE}
Nodos <- paste0( "08MDN-115", ",", "01NEC-85", ",", "01ITD-115", ",", "01PCC-85", ",", "06PTA-138")

Nodos
```

```{r API, echo=FALSE, warning = FALSE}
# Definir los parámetros de la URL
sistema <- "SIN"
proceso <- "MDA"
lista_nodos <- Nodos
anio_ini <- "2024"
mes_ini <- "01"
dia_ini <- "01"
anio_fin <- "2024"
mes_fin <- "01"
dia_fin <- "07"
formato <- "JSON"

# Construir la URL de invocación
url <- paste0("https://ws01.cenace.gob.mx:8082/SWPML/SIM/",
              sistema, "/", proceso, "/", lista_nodos, "/",
              anio_ini, "/", mes_ini, "/", dia_ini, "/",
              anio_fin, "/", mes_fin, "/", dia_fin, "/",
              formato)

# Realizar la solicitud GET al servicio web
respuesta <- GET(url)

# Convertir el JSON en un DataFrame
datos <- fromJSON(content(respuesta, "text"), flatten = TRUE)

# Convertir la lista anidada "Resultados" en un DataFrame
resultados_df <- datos$Resultados

# Utilizar lapply para extraer DataFrames contenidos en la columna 'lista_de_dataframes'
dataframes_extraidos <- lapply(resultados_df$Valores, function(x) as.data.frame(x))

#dataframes_extraidos
```

```{r datos, echo=FALSE, warning = FALSE}

Datos_PML <- as.data.frame( cbind( Fecha = dataframes_extraidos[[1]]$fecha,
                                   Hora = dataframes_extraidos[[1]]$hora,
                                   PML_08MDN.115 = dataframes_extraidos[[1]]$pml,
                                   PML_01NEC.85 = dataframes_extraidos[[2]]$pml,
                                   PML_01ITD.115 = dataframes_extraidos[[3]]$pml,
                                   PML_01PCC.85 = dataframes_extraidos[[4]]$pml,
                                   PML_06PTA.138 = dataframes_extraidos[[5]]$pml ) )

tail(Datos_PML)
```

```{r medias, echo=FALSE, warning = FALSE}
df_Means <- data.frame( PML_08MDN.115 = mean(as.numeric(Datos_PML$PML_08MDN.115)),
                        PML_01NEC.85 = mean(as.numeric(Datos_PML$PML_01NEC.85)),
                        PML_01ITD.115 = mean(as.numeric(Datos_PML$PML_01ITD.115)),
                        PML_01PCC.85 = mean(as.numeric(Datos_PML$PML_01PCC.85)),
                        PML_06PTA.138 = mean(as.numeric(Datos_PML$PML_06PTA.138)) )

datatable( df_Means, rownames = F, options = list(ordering = T), 
               filter = list( position = 'top', clear = T )) %>% 
      formatCurrency( c(1:5), currency = "$", interval = 3, mark = ",", digits = 2)
```

## Ejemplo de Gráfica Interactiva

```{r graph, echo=FALSE, warning = FALSE, fig.width = 10, fig.height = 8, fig.align='center'}

# Creamos variable de fecha
Datos_PML$Periodo <- as.POSIXct( paste( Datos_PML$Fecha, Datos_PML$Hora, sep = " "), 
                                 format = "%Y-%m-%d %H" )

fig <- plot_ly( x = Datos_PML$Periodo, y = as.numeric( Datos_PML$PML_08MDN.115), name = '08MDN-115',
                type = 'scatter', mode = 'lines', text = Datos_PML$Periodo, 
                line = list(color = 'darkblue'),
                hovertemplate = paste( '<b>Precio</b>: $%{y:.2f} en el momento: ',
                                       '<b>%{text}</b>') )

fig <- fig %>% add_trace( y = as.numeric( Datos_PML$PML_01NEC.85 ), name = '01NEC-85', 
                          type = 'scatter',  mode = 'lines', text = Datos_PML$Periodo, 
                          line = list(color = 'darkred'),
                          hovertemplate = paste( '<b>Precio</b>: $%{y:.2f} en el momento: ',
                                                 '<b>%{text}</b>') )

fig <- fig %>% add_trace( y = as.numeric( Datos_PML$PML_01ITD.115 ), name = '01ITD-115', 
                          type = 'scatter',  mode = 'lines', text = Datos_PML$Periodo, 
                          line = list(color = 'darkgreen'),
                          hovertemplate = paste( '<b>Precio</b>: $%{y:.2f} en el momento: ',
                                                 '<b>%{text}</b>') )

fig <- fig %>% add_trace( y = as.numeric( Datos_PML$PML_01PCC.85 ), name = '01PCC-85', 
                          type = 'scatter',  mode = 'lines', text = Datos_PML$Periodo, 
                          line = list(color = 'gold'),
                          hovertemplate = paste( '<b>Precio</b>: $%{y:.2f} en el momento: ',
                                                 '<b>%{text}</b>') )

fig <- fig %>% add_trace( y = as.numeric( Datos_PML$PML_06PTA.138 ), name = '06PTA.138', 
                          type = 'scatter',  mode = 'lines', text = Datos_PML$Periodo, 
                          line = list(color = 'orange'),
                          hovertemplate = paste( '<b>Precio</b>: $%{y:.2f} en el momento: ',
                                                 '<b>%{text}</b>') )
    
fig <- fig %>% layout(legend = list(x = 1.0, y = 0.5, orientation = 'v'))
    
fig <- fig %>% layout( xaxis = list(title = "Time", tickangle = 0), 
                       yaxis = list(title = "MXN", tickformat = "$,"), 
                       font = list( family = "calibri", size = 14, color = 'black'))

fig
```

FIN
